【裁判字號】    98,交聲,1686
【裁判日期】    980630
【裁判案由】    違反道路交通管理處罰條例聲明異議
【裁判全文】
臺灣臺北地方法院交通事件裁定        98年度交聲字第1686號
原處分機關  臺北市交通事件裁決所
異  議  人
即受處分人  甲○○
上列異議人即受處分人因違反道路交通管理處罰條例案件，對於
臺北市交通事件裁決所於民國98年04月30日所為之處分（原處分
案號：北市裁罰字第裁22-AEX851316號），聲明異議，本院裁定
如下：
    主  文
異議駁回。
    理  由
一、按汽車駕駛人，駕駛執照業經吊銷、註銷仍駕駛小型車或機
    器腳踏車，處新臺幣（下同）6000元以上12000元以下罰鍰
    ，道路交通管理處罰條例第21條第1 項第 4款定有明文。
二、本件原處分機關臺北市交通事件裁決所係以：異議人即受處
    處分人於98年 4月 5日22時20分駕駛2583-MQ 號自用小客車
    在北市○○○路142 號前，被台北市政府警察局松山分局舉
    發「駕駛執照業經註銷仍駕駛小型車（查異議人汽車駕駛執
    照業於97年 4月30日起至98年 4月29日止被本所易處逕註處
    分，查其違規日期98年 4月 5日係於逕註期間）」之違規。
    依道路交通管理處罰條例第21條第 1項第 4款規定，處罰鍰
    新臺幣9000元並扣繳駕照。
三、異議意旨略以：異議人前因駕照吊銷乙案，業已向交通法庭
    聲明異議。詎因前案之裁判結果可能影響98年 4月 5日之違
    規事由變更為「駕駛汽車未隨身攜帶駕駛執照」，故請求本
    件罰鍰於前案裁判後再予執行云云。
四、查異議人所有之車號2583-MQ 號自用小客車，於台北市○○
    ○路142 號前，有駕駛執照業經註銷仍駕駛小型車之違規事
    實，已堪認定。異議人雖以前揭情詞置辯，惟查：
 (一)按聲明異議，無停止執行之效力，但依法裁定停止執行者
     ，不在此限。聲明異議事件除法院已依職權或依原處罰機
     關或受處分人之聲請，有停止執行之裁定外，原裁決依下
     列規定處理之：1、原裁決罰鍰或追繳欠費者，所收繳之罰
     鍰及欠費暫予登記。2、原裁決吊扣汽車牌照、駕駛執照或
     執業登記證者，仍依規定執行；如執行吊扣期間已屆滿而
     法院尚未裁定確定者，應即發還該汽車牌照、駕駛執照或
     執業登記證。3、原裁決吊銷汽車牌照、駕駛執照或廢止計
     程車駕駛人執業登記者，應暫予保管各該應受吊銷或廢止
     處分之證、照。4、原裁決沒入其車輛、高音量喇叭或噪音
     器物、攤棚攤架者，均應暫予保管。5、原裁決施以講習者
     ，暫不予講習。道路交通案件處理辦法第15條、違反道路
     交通管理事件統一裁罰基準及處理細則第66條第1項亦分別
     定有明文。
 (二)查異議人所有之上開汽車前曾因96年5月6日、96年7月21日
     及96年8月10日分別被警舉發第C00000000、C00000000、
     AEV906289號交通違規違反道路交通管理處罰條例第48條第
     2款（記1點）、第53條第1項（記3點）及第53條第2項（記
     3點），於6個月內累計達7點，台北市交通事件裁決所依處
     罰條例第63條第3項規定於96 年9月17日開立裁決書，請異
     議人於96年10月17日前至台北市交通事件裁決所吊扣駕照1
     個月，惟異議人逾期未到案繳送駕照辦理吊扣，是台北市
     交通事件裁決所依前開處罰條例第65條於97年4月30日逕行
     註銷其汽車駕駛執照，嗣經異議人不服另案聲明異議，現
     於本院審理中，此有卷附聲明異議狀可參（見本院卷第4頁
     ），是異議人因上開事由，聲請98年4月5日交通違規之罰
     鍰暫緩執行；惟聲明異議，除依法裁定停止執行者外，無
     停止執行之效力，從而異議人以另案之聲明異議案件尚在
     法院審理中，其結果可能影響本案異議人98年4月5日違規
     行為之裁罰為由，主張暫緩繳交本案違規罰鍰，為無理由
     ，應予駁回。其另案亦經本院以98年度交聲字第861號裁定
     駁回，有裁定在卷可參，附此敘明。
據上論斷，應依道路交通案件處理辦法第19條，裁定如主文。
中    華    民    國    98    年    6     月    30    日
                  交通法庭    法官     沈君玲
以上正本證明與原本無異
如不服本裁定應於送達後5日內向本院提出抗告狀。
                              書記官   劉麗英
中    華    民    國    98    年    6     月    30    日


司法院資訊處製作；財團法人民間司法改革基金會備份。
